【裁判字號】    96,勞訴,8
【裁判日期】    970902
【裁判案由】    職業災害補償金
【裁判全文】
臺灣嘉義地方法院民事判決               96年度勞訴字第8號
原      告  乙○○
                      2號
訴訟代理人  黃進祥律師
被      告  強本汽車交通事業股份有限公司
                      樓之1
法定代理人  甲○○
訴訟代理人  洪秀一律師
上列當事人間職業災害補償金事件，於民國97年8月19日言詞辯
論終結，本院判決如下：
    主      文
被告應給付原告新臺幣壹佰玖拾柒萬捌仟捌佰肆拾元及自民國九
十六年十月二十日起至清償日止，按年息百分之五計算之利息。
訴訟費用（除撤回部分外）由被告負擔。
本判決於原告以新臺幣陸拾陸萬元為被告供擔保後，得假執行。
    事實及理由
甲、程序方面：
    按訴狀送達後，原告不得將原訴變更或追加他訴，但擴張或
    減縮應受判決事項之聲明者，不在此限，民事訴訟法第255
    條第1項第3款定有明文。本件原告起訴時原聲明：請求被告
    應給付原告新臺幣（下同）2,077,837元及自起訴狀繕本送
    達之翌日起至清償日止按年息百分之五計算之利息。嗣於訴
    訟進行中，減縮訴之聲明為：被告應給付原告1,978,840元
    及起訴狀繕本送達之翌日起至清償日止按年息百分之五計算
    之利息，經核與法尚無不合，應予准許，合先敘明。
乙、實體方面：
壹、原告起訴主張：
一、原告受僱於被告公司擔任司機職務，於民國94年11月17日駕
    駛車號7R-133營業用半聯結車，在國道一號高速公路，遭訴
    外人蔡榮洲駕駛車號KL-955營業用半聯結車自後追撞，致原
    告受有頭部外傷、腦震盪併硬腦膜下出血之職業傷害。原告
    受傷後因須醫療而向被告請公傷假至95年11月8日，並經被
    告准假。惟至95年11月23日，原告以水上南靖郵局遞359號
    存證信函檢附奇美醫院柳營分院診斷證明書再向被告請公傷
    假3個月時，被告則以95年11月27日虎尾郵局第535號存證信
    函通知原告，主張上開診斷證明書醫囑未載明原告需休息療
    養，自不足為請假依據，故依勞動基準法（下稱勞基法）第
    12條第1項第6款規定「無正當理由繼續曠工三日以上」，即
    向原告不經預告而終止勞動契約，並表明原告如有不服，可
    於函到三日內提出相關證明文件向被告申訴，原告即於95年
    12月1日以水上南靖郵局第364號存證信函檢附奇美醫院柳營
    分院95年11月29日之診斷證明書，其上載明醫囑意見建議再
    休息靜養2個月，向被告再請公傷假，惟被告均未置理。
二、按勞工因遭遇職業災害而死亡、殘廢、傷害或疾病時，雇主
    應依左列規定予以補償。但如同一事故，依勞工保險條例或
    其他法令規定，已由雇主支付費用補償者，雇主得予以抵充
    之：一、勞工受傷或罹患職業病時，雇主應補償其必需之醫
    療費用。職業病之種類及其醫療範圍，依勞工保險條例有關
    之規定。二、勞工在醫療中不能工作時，雇主應按其原得領
    工資數額予以補償。但醫療期間屆滿二年仍未能痊癒，經指
    定之醫院診斷，審定為喪失原有工作能力，且不合第三款之
    殘廢給付標準者，雇主得一次給付40個月之平均工資後，免
    除此項工資補償責任，勞基法第59條第1款及第2款定有明文
    。所稱在醫療中，係指醫治與療養，一般所稱復健，亦為後
    續之醫治行為，以其工作能力恢復之期間為限，又所謂不能
    工作及喪失原有工作能力，係指不能從事原來勞動契約所約
    定之工作，有最高法院87年台上字第1170號判決及行政院勞
    工委員會85年1月25日台勞動三字第100018號函釋在卷可參
    。復按勞工因職業災害而致殘廢、傷害或疾病者，其治療、
    休養期間，給予公傷病假；勞工在第59條規定之醫療期期雇
    主不得終止勞動契約，勞工請假規則第6條及勞基法第13條
    亦分別定有明文。再按勞工得依據勞基法第59條第2款但書
    規定為其請求權基礎向雇主請求一次給付40個月平均工資，
    亦為最高法院90年台上字第1800號判決所採認。故本件原告
    於94年11月17日受傷，醫療期間已屆滿2年，但仍未能恢復
    原有之工作能力，而仍在復健中，故依前揭規定，被告自不
    得拒絕原告請假及終止勞動契約，且被告於95年11月27日以
    虎尾郵局第535號存證信函表明終止勞動契約，惟又聲明原
    告可以函到後3日內提出相關證明件申訴，足見該終止勞動
    契約之意思表示附有解除條件，又原告既遵從被告要求，而
    於95年12月1日檢附奇美醫院柳營分院診斷證明書向被告為
    公傷假之請求，則被告自不得終止與原告間之勞動契約，又
    被告之終止契約於法未合，則應認被告顯有選擇以一次給付
    四十個月平均工資予原告之方式，而終止勞動契約之意。原
    告於發生職業傷害前六個月之平均薪資為49,471元，則被告
    給付原告之職業災害補償金之總數應為1,978,840元，原告
    應得依前揭條文規定，向被告請求給付職業災害補償金共計
    1,978,840元。
三、綜上所述，原告得依勞動基準法第59條第2款但書規定，請
    求被告給付職業災害補償金1,978,840元。並聲明：（一）
    被告應給付原告1,978,840元及自起訴狀繕本送達之翌日起
    至清償日止，按年息百分之五計算之利息（二）原告願供擔
    保請准宣告假執行。
貳、被告則抗辯：
一、原告於94年11月17日執勤中因車禍受傷請假療養，後曾於94
    年12月13日至19日及95年1月4日至16日銷假上班，其後復以
    該次車禍受傷為由連續持醫師所開立之診斷證明書內載醫囑
    宜休養為由，向被告請假及准假至95年11月7日止（原告誤
    為至95年11月8日）。原告本應於95年11月8日銷假上班，經
    被告於95年11月6日、14日、17日、20日、23 日及24日多次
    通知原告銷假上班或提出明確資料供被告作為准否繼續請假
    之依據，惟原告均置之不理，原告無正當理由繼續曠工達3
    日以上，符合勞動基準法第12條第1項第6款規定而得不經預
    告終止兩造間之勞動契約，故被告乃於95年11月24日召開人
    事評審會議，決議將原告免職並於同年月27日以存證信函通
    知原告終止勞動契約，而原告於28日收受送達，故本件兩造
    間之勞動契約業經合法終止，則原告訴請被告依勞動基準法
    第59條第2款但書之規定，一次給付40個月平均工資之請求
    ，即屬無據。
二、再者，原告因車禍受傷，經勞工保險局洽調原告就診之病歷
    資料送請專科醫師審查，據醫理見解「黃先生所患經治療後
    至95年9月5日時已呈穩定，並無腦傷所致之神經障害，依據
    病情記載及醫理研判黃先生於95年9月6日起應可恢復工作能
    力」此有勞工保險局96年4月26日保給傷字第09660249980號
    函文影本1件可稽，可見原告早已痊癒，竟仍詐病，誆騙醫
    師出具內容不實之診斷證明書並使被告陷於錯誤而依勞動基
    準法之規定，支付原告原領工資，益證原告提起本件訴訟為
    無理由。又本件函送國立成功大學醫學院附設醫院（下稱成
    大醫院）鑑定，經函覆「病患乙○○（Ｚ000000000）94年11
    月17日至12月6日因頭部外傷住院，出院後門診追蹤至95年9
    月5日，按病歷所記錄皆有頭暈，頭痛失眠之主訴，病情應
    已穩定，94年11月17日頭部電腦斷層掃瞄報告指出病人大腦
    額葉、頂葉皆有萎縮狀況，腦部萎縮退化亦有可能導致病人
    之精神官能狀況，故臨床上無法判斷該病人之神經障礙是否
    完全因腦傷所致」此有成大醫院97年5月27日成附醫外字第
    0970007512號函附病患診療資料摘錄表可按，足稽原告至95
    年9月5日，病情應已穩定。又依上開函文所示，原告於94
    年11月17日車禍致受腦傷前已有大腦額葉、頂葉皆有萎縮狀
    況，腦部萎縮退化之痼疾至明，足證原告主訴有頭暈、頭痛
    、失眠之情形，應非本件腦傷所致。再者，另依成大醫院97
    年6月13日成附醫復字第0970009364號函附病患診療資料摘
    錄表載明「病患於97年6月11日至成醫復健部接受鑑定，雖
    然病患坐著輪椅由家人推至診間，但檢查顯示其四肢神經反
    射正常，關節活動度正常，沒有不正常的肌肉張力，四肢肌
    力也有4分以上（正常為5分），在醫師要求之下，病患亦可
    獨自站起來並步行一小段距離，由觀察知病患四肢活動自如
    ，和一般腦出血造成之偏癱表現不同，雖其一再表示頭痛，
    四肢無力及平衡感不佳，但這些主觀拘怨無法由神經學檢查
    得到佐證，病患步行時亦無一般小腦障礙所致之平衡不佳會
    有肢體震顫，協調不佳等之表現，故由神經學檢查來看，病
    患恢復良好，沒有明顯後遺症留存，亦無法認為其勞動能力
    受到影響，目前沒有不能回復之腦神經障害及殘障情形」。
    由上開函覆意旨所示，原告並未遺留腦神經障害及殘障情形
    ，原告雖一再主訴，頭痛，四肢無力及平衡感不佳云云，惟
    均與鑑定結果之認定不符，足稽係匿飾之詞退一步言，縱
    若屬實，衡諸上開鑑定結果，亦非本件職業災害所致至明，
    益徵原告至遲於95年9月6日已恢復工作能力，即應銷假上班
    ，可見原告應有誇大病情，藉機訛領職業災害給付之情。基
    上所述，原告於95年9月5日止，病情既已穩定，而依原告復
    原之情形既未喪失工作能力，核與勞動基準法第59條第2款
    但書規定得請求一次給付40個月之平均工資之要件不符，原
    告之主張應無理由。
三、至原告主張勞工保險局同意再給付原告自95年9月6日起至96
    年2月9日止共157日之傷病給付135,380元，並提出該局97年
    5月29日保給傷字第09760366090號函文為憑，惟該函文亦表
    示「台端不服，檢具奇美醫院柳營分院95年8月7日及95年11
    月29日及華濟醫院96年1月15日及97年1月14日開具之診斷書
    申請審議，主張尚無法恢復工作本局為求慎重，經洽調台
    端後續就診之相關病歷資料，併同全案再送請專科醫師審查
    ，綜合醫理見解『黃先生95年3月15日看診時傷勢已穩定，
    於95年9月15日起應可從事輕便工作，惟病歷記載，黃先生
    因該傷病殘留頭暈頭痛無法入眠四肢發抖等症狀，考量該員
    工作性質，同意再給付至96年2月9日」等情。惟查，依上開
    成大醫院97年6月13日成附醫復字第0970009364號函之鑑定
    結果，可知，原告一再表示頭痛，四肢無力及平衡感不佳，
    這些主觀之抱怨無法由神經學檢查得到佐證，原告四肢活動
    自如，和一般腦出血造成之偏癱表現不同（即無原告主訴四
    肢發抖之現象）由神經學檢查來看，原告恢復良好，沒有明
    顯後遺症留存，亦無法認為其勞動能力受到影響，目前沒有
    不能回復之腦神經障害及殘障情形。又奇美醫柳營分院及華
    濟醫院係後續治療醫院，並無成大醫院原始之電腦斷層掃瞄
    報告，即本件職災發生前原告已有大腦額葉，頂葉皆有萎縮
    狀況之資料，故渠等所出具之診斷證明書，應係依原告之主
    訴殘留之癥狀的誤導，誤認係本件職災所受腦傷之後遺症，
    故該等醫院出具之診斷證明書，即屬有誤，難以為憑。勞保
    局復以該等醫院在誤診下所出具之診斷證明書，請專科醫師
    審查所謂「惟病歷記載，黃先生因該傷病殘留頭暈、頭痛無
    法入眠四肢發抖等症狀」既與上開鑑定結果不符。足稽上開
    勞保局之函文所憑之醫理見解，即不足為憑。從而，不管原
    告係於95年3月15日即已傷勢穩定，或95年9月5日時已呈穩
    定，原告均在傷勢穩定後，諉以殘留頭暈。頭痛無法入眠、
    四肢發抖等症狀，未銷假上班，坐領乾薪，自無可取，原告
    請求無理由。並聲明：原告之訴駁回。
參、法院判斷：
一、兩造不爭執之事實：
（一）原告原受僱於被告公司，擔任司機職務，於94年11月17日
      駕駛車號7R-133營業用半聯結車，在國道一號高速公路，
      遭訴外人蔡榮洲駕駛車號KL-955營業用半聯結車自後追撞
      ，致原告受有頭部外傷、腦震盪併硬腦膜下出血等職業傷
      害。
（二）原告於車禍受傷後曾於94年12月13日至19日及95年1月4日
      至16日銷假上班，其後復以該次車禍受傷為由連續持醫師
      所開立之診斷證明書內載醫囑宜休養為由，向被告請假，
      並獲被告准假至95年11月7日止。
（三）原告於95年11月8日至95年11月23日並未去上班，亦未請
      公傷假。
（四）原告於95年11月23日以水上南靖郵局遞359號存證信函檢
      附奇美醫院柳營分院診斷證明書再向被告請公傷假3個月
      時，被告則以95年11月27日虎尾郵局第535號存證信函通
      知原告，主張上開診斷證明書醫囑未載明原告需休息療養
      ，自不足為請假依據，依勞基法第12條第1項第6款規定「
      無正當理由繼續曠工三日以上」，向原告不經預告而終止
      勞動契約。原告旋於95年12月1日再以水上南靖郵局第364
      號存證信函檢附奇美醫院柳營分院95年11月29日之診斷證
      明書，其上載明醫囑意見建議再休息靜養2個月，向被告
      再請公傷假。
（五）原告之平均工資為49,471元。
二、本件兩造之爭點厥為：（一）被告於95年11月27日所為之終
    止勞動契約是否合法？（二）原告得否依勞動基準法第59條
    第2款向原告請求一次給付40個月平均薪資之職業災害補償
    金？
三、被告於95年11月27日所為之終止勞動契約是否合法？
（一）按勞工在勞基法第59條規定之醫療期間，雇主不得終止契
      約，勞基法第13條前段定有明文。又本條所謂醫療期間應
      包括醫治及療養，復健則屬後續之醫治期間，自亦包括在
      內，最高法院90年度台上字第1800號亦著有判決可參。故
      本件首應究明者，為在95年11月27日被告為終止勞動契約
      之意思表示時，原告是否尚在勞基法第59條所定之醫療期
      間內，而受有同法第13條規定雇主不得終止勞動契約之限
      制。經查，本件原告於94年11月17日駕駛車號7R-133營業
      用半聯結車，在國道一號高速公路，遭訴外人蔡榮洲駕駛
      車號KL-955營業用半聯結車自後追撞，而受有頭部外傷、
      腦震盪併硬腦膜下出血等職業傷害，業如前述。又原告於
      受傷後，即分別前往華濟醫院及奇美醫院柳營分院長期接
      受醫治及復健，自94年11月17日起至96年5月25日止，在
      華濟醫院住院治療次數合計9次，住院期間長達117日，最
      後住院醫療期間為96年5月16日起至96年5月25日，出院後
      殘留頭暈、頭痛等腦震盪後遺症，另從95年3月15日起至
      95年11月29日間，原告亦有到奇美醫院柳營分院門診頭部
      外傷併腦震盪共計17次一情，有原告所提出華濟醫院96年
      1月15日、97年1月14日之診斷證明書及奇美醫院柳營分院
      95年11月29日之診斷證明書在卷為憑，核與本院依職權向
      華濟醫院及奇美醫院柳營分院所調閱之原告病歷資料相符
      。是原告自94年11月17日起至96年5月25日止，到醫院門
      診及住院治療之次數十分密集，主要治療之症狀均在於頭
      部外傷及頭痛、暈眩等腦部傷害後遺症，其治療症狀均與
      上揭職業之腦部傷害有關，自應認該治療期間，係屬勞基
      法第59條所稱勞工於醫療中有不能工作之期間，揆諸前開
      勞基法規定，雇主自不得於該期間以任何理由終止勞動契
      約。
（二）再查，勞工在勞基法第59條規定之醫療期間，雇主不得終
      止契約，其規定旨在避免勞工於職業災害傷病醫療期間，
      生活頓失所依，係對於罹受職業災害勞工之特別保護，應
      屬強制規定，故雇主違反上開規定，終止勞動契約者，不
      生契約終止之效力。本件原告雖於95年11月8日至95年11
      月23日間未向被告申請公傷假，而有曠工三日以上之事實
      。然查，原告於94年11月17日起至96年5月25日止，均為
      其於94年11月17日受職業傷害後，所必要之醫療復健期間
      一情，業如前述，況且依原告所提出之奇美醫院柳營分院
      95年11月29日診斷證明書，其醫囑猶記載「建議原告再休
      息靜養二個月」，故該段期間原告應仍在治療期間，屬於
      勞基法第13條所定之不得終止勞動契約保障期間，則縱原
      告於該期間內確有曠工三日以上之事由，被告亦不得逕行
      終止勞動契約。故被告於95年11月27日所為之終止勞動契
      約表示，乃違反勞基法第13條之強制規定而為無效，不生
      終止勞動契約效力，兩造間之僱傭關係仍屬有效存在。
四、本件原告得否依勞動基準法第59條第2款向原告請求一次給
    付40個月平均薪資之職業災害補償金？
（一）按勞工在醫療中不能工作時，雇主應按其原領工資數額予
      以補償。但醫療期間屆滿二年仍未能痊癒，經指定之醫院
      診斷，審定為喪失原有工作能力，且不合第三款之殘廢給
      付標準者，雇主得一次給付四十個月之平均工資後，免除
      此項工資補償責任，勞動基準法第59條第2款定有明文。
      又本條規定，除為保障勞工，加強勞雇關係及促進社會經
      濟發展之立法目的外，同款後段乃為避免雇主負無限期之
      補償責任，故特別規定，於一定條件下得一次給付特定之
      金額，以免除雇主應繼續負擔之工資補償責任，屬工資終
      結補償，為雇主權利之一種，雖應認選擇權係在雇主；然
      若勞工於醫療期間尚未屆滿二年之前，即可確定已喪失原
      有工作能力，提前依同條款但書之規定，一次請求四十個
      月之補償給付，以免除雇主繼續應負之同條款前段之補償
      責任，對雇主而言，並無不利益，自應認與該條文規範之
      意旨無違，最高法院96年度台上字第492號亦著有判決可
      參。經查，本件原告自受有前揭頭部外傷、腦震盪併硬腦
      膜下出血等職業傷害後，即至華濟醫院與奇美醫院柳營分
      院接受治療多次，並住院長達117日，已如前述，而原告
      於96年5月25日最後住院治療後，病情雖已趨穩定，惟仍
      有頭痛、暈眩等腦震盪後遺症狀一情，亦有原告所提出之
      華濟醫院97年1月14日之診斷證明書在卷可憑，故足認原
      告於94年11月17日受傷後至97年1月14日經華濟醫院再為
      診斷原告仍有腦震盪後遺症止，雖經二年二個月治療，原
      告卻仍有頭痛、暈眩等腦震盪後遺症狀。又原告在未受傷
      前原本從事半聯結車之駕駛職務，需長期間且高速駕駛大
      型車輛，其工作性質具有危險性而應具備高度注意力及健
      全意識，則在原告尚留存有職傷後頭痛、暈眩等腦震盪後
      遺症之情況下，基於安全性考量，自不得再認原告有從事
      原駕駛半聯結車工作之能力，從而，原告94年11月17日職
      傷後至97年1月14日止，已逾二年之期間，均未能恢復原
      有駕駛半聯結車之工作能力，且該頭痛、暈眩等腦震盪後
      遺症未來仍有持續治療復健之必要，原告自符合前揭勞動
      基準法第59條第2款但書之規定要件，其請求被告一次給
      付40個月平均工資之職業災害補償金，藉以免除被告繼續
      應負之同條款前段之補償責任，對被告而言，亦無何不利
      益可言，故原告之請求與法並無不合，自應予准許。
（二）復查，被告雖辯稱：依勞工保險局96年4月26日保給傷字
      第09660249980號函之審查結果，應足證原告至95年9月5
      日，病情應已穩定，而依其復原之情形既未喪失工作能力
      ，核與勞動基準法第59條第2款但書規定得請求一次給付
      40個月之平均工資之要件不符，而應予駁回云云。然查，
      原告自94年11月17日受傷時起至96年5月25日止，長達一
      年半時間，均密集且繁重接受職傷治療復健，業如前所述
      ，而上開勞工保險局96年4月26日保給傷字第09660249980
      號函就原告所申請之職業傷病給付審查結果，後業經原告
      申請審議，經勞工保險局將全卷再送專科醫師審查，複查
      結果，即改認「黃先生於95年3月15日看診時傷勢已穩定
      ，於95年9月15日起應可從事輕便工作。惟病歷記載，黃
      先生因該傷病殘留頭暈、頭痛無法入眠四肢發抖等症狀，
      考量該員工作性質，同意再給付至96年2月9日。」，則有
      原告所提出之勞工保險局97年5月29日保給傷字第0976036
      60 90號函在卷可查，從而，勞工保險局既已改認審查結
      果而同意原告在為請求給付至96年2月9日，則被告所依憑
      勞工保險局96年4月26日保給傷字第09660249980號函之審
      查結果意見而抗辯原告於95年9月5日已恢復工作能力乙節
      ，即屬無據，而不可採。
（三）被告復抗辯：原告於97年6月11日至成大醫院所為之鑑定
      ，其鑑定結果，原告並未遺留腦神經障害及殘障情形，原
      告主張其有頭痛，四肢無力及平衡感不佳，均與鑑定結果
      之認定不符云云。然查，成大醫院復97年6月11日之鑑定
      報告，係於原告於車禍受傷2年7個月後所為之鑑定，其得
      否作為認定原告於2年內痊癒之依據，本非無疑；又其鑑
      定時，距離原告97年1月14日至華濟醫院門診時，業再過5
      個月，其身體狀況應有所復原改善，故亦不得以事後之鑑
      定結果再反推原告之前所提出之診斷證明所載症狀不可採
      。況查，該鑑定結果認定：「病患四肢神經反射正常，關
      節活動度正常，沒有不正常的肌肉張力，四肢肌力也有4
      分以上（正常為5分），在醫師要求之下，病患亦可獨自
      站起來並步行一小段距離，由觀察知病患四肢活動自如，
      和一般腦出血造成之偏癱表現不同，雖其一再表示頭痛，
      四肢無力及平衡感不佳，但這些主觀抱怨無法由神經學檢
      查得到佐證，病患步行時亦無一般小腦障礙所致之平衡不
      佳會有肢體震顫，協調不佳等之表現，故由神經學檢查來
      看，病患恢復良好，沒有明顯後遺症留存，亦無法認為其
      勞動能力受到影響，目前沒有不能回復之腦神經障害及殘
      障情形。」等語，其乃係針對原告一般勞動能力所為鑑定
      結果，並未就原告是否仍具備半聯結車駕駛之原工作能力
      為審酌，尚難以之認定原告業已回復從事半聯結車駕駛之
      原工作能力。復查，半聯結車駕駛之工作，基於安全性之
      考量，本應具備較一般工作更高度之專注意識及四肢控制
      協調能力，而該鑑定報告雖認為原告並無不能回復之腦神
      經障害及殘障情形，而不影響一般工作之勞動能力，然鑑
      定報告所示原告四肢肌力僅有四分，與正常人所應具備之
      五分之肌力，仍有所差距，亦難認原告活動協調能力，業
      足可再擔任半聯結車駕駛之工作。此再參酌原告確因本件
      車禍致有頭暈、頭痛、失眠等後遺症一情，業如前所述，
      而上開成大醫院所為之鑑定則係針對原告之肢體活動狀況
      所為之鑑定，並無法推翻原告有頭暈、頭痛、失眠之後遺
      症，從而該鑑定亦不足作為認定原告仍具備原來半聯結車
      駕駛之工作能力之依據，被告此部分抗辯，亦難認為有理
      由。
（四）末查，被告另辯稱：原告前就本件職傷所提之損害賠償訴
      訟，有關減少勞動能力部分，為法院判決駁回，應足證原
      告並未有勞動能力之減損，故原告請求40個月之職業傷害
      補償並不合理云云。然查，原告是否有勞動能力減損之判
      斷，主要係就一般工作勞動能力所為之審認，而就本件職
      業傷害補償是否准許，則係就原告於職傷後是否得在二年
      治療期間恢復原有相同工作之能力而為審查，其判斷之事
      項，應屬有別，故被告此部分所辯，自不足採。
五、綜上所述，本件原告符合勞基法第59條第2款但書所規定之
    要件，是其依該款規定請求被告一次給付40個月平均工資之
    職業災害補償金，為有理由，應予准許。又原告之平均工資
    為49,471元一情，為被告所不爭執，是原告請求被告給付
    1,978,840元（49,471元×40＝1,978,840元）及自起訴狀繕
    本送達之翌日即96年10月20日起至清償日止，按年息百分之
    五計算之利息，即無不合，應予准許。
六、本件原告陳明願供擔保，請求宣告假執行，經核無不合，爰
    酌定相當擔保金額准許之。
七、本件事證已臻明確，兩造其餘攻擊、防禦方法及所提證據，
    核與本判決結論無影響，爰不逐一論列，併此敘明。
八、據上論結，本件原告之訴為有理由，依民事訴訟法第78條、
    第390條第2項，判決如主文。
中    華    民    國    97    年    9     月    2    日
                  民二庭法  官  黃明展
以上正本係照原本作成
如對本判決上訴須於判決送達後20日內向本院提出上訴狀
中    華    民    國    97    年    9     月    2    日
                        書記官  陳昭煌


司法院資訊處製作；財團法人民間司法改革基金會備份。
